臺灣板橋地方法院刑事判決　　　　　　　 94年度易字第533號
公　訴　人　臺灣板橋地方法院檢察署檢察官
被　　　告　乙○○
選任辯護人　洪巧玲律師
　　　　　　陳惠生律師
被　　　告　甲○○
上列被告等因偽造文書等案件，經檢察官提起公訴（94年度偵字
第4681、5947號），本院依簡式審判程序，判決如下：
    主  文
乙○○共同連續行使偽造私文書，足以生損害於公眾及他人，處
有期徒刑拾月。如附表編號一、二、七、八、十、十一所示「門
診戒菸治療試辦計畫個案紀錄」上偽造之范瑞英、曾佩貞、林淑
宜、李朝忠、陳柏樵、陳瑞祥簽名各壹枚（共陸枚），均沒收。
甲○○共同連續行使偽造私文書，足以生損害於公眾及他人，處
有期徒刑陸月，如易科罰金，以參佰元折算壹日。如附表編號一
、二、七、八、十、十一所示「門診戒菸治療試辦計畫個案紀錄
」上偽造之范瑞英、曾佩貞、林淑宜、李朝忠、陳柏樵、陳瑞祥
簽名各壹枚（共陸枚），均沒收。
    事  實
一、乙○○係址設臺北縣土城市○○里○○路○ 段75號「梁診所
    」之負責人兼醫師，係從事醫療業務之人，其於民國91年12
    月間與行政院衛生署國民健康局（下稱國民健康局）簽訂「
    行政院衛生署國民健康局門診戒煙治療試辦計畫契約書」，
    受託辦理門診戒菸治療服務業務。乙○○明知於執行前揭試
    辦計畫業務時，應據實填載「門診戒菸治療試辦計畫個案紀
    錄」，不得以虛偽之證明、報告或陳述，申報醫療費用，竟
    與梁診所僱用之員工甲○○共同基於意圖為自己不法所有及
    偽造文書之犯意聯絡，並基於概括犯意，自91年12月起至93
    年5 月間（起訴書誤為4 月間）止，明知如附表編號一、二
    、七、八、十、十一所示之范瑞英、曾佩貞、林淑宜、李朝
    忠、陳柏樵、陳瑞祥等人，未曾赴該診所接受門診戒菸治療
    服務，竟分別在附表所示初次就診日期，於梁診所內，連續
    在范瑞英等人之「門診戒菸治療試辦計畫個案紀錄」（起訴
    書誤為病歷表）上，偽簽如附表編號一、二、七、八、十、
    十一所示范瑞英等人之簽名，偽造完成各該人表示自己尼古
    丁成癮，同意接受梁診所提供之戒菸治療服務，並瞭解需部
    分負擔藥費及同意完成戒菸治療服務後，接受衛生署國民健
    康局戒菸成效調查用意之私文書。又明知如附表一至十一所
    示之范瑞英等11人未曾赴該診所接受門診戒菸治療服務、附
    表編號十二、十三所示之陳朝新、王慶讚2 人，則僅各赴上
    開診所接受門診戒菸治療服務3 次、附表編號十四所示之姚
    文勝，並未親赴上開診所，而僅填寫「門診戒菸治療試辦計
    畫個案紀錄」簽名欄後，委託友人轉交「梁診所」，並由該
    友人代為領取戒菸貼片，並未實際就診。竟分別於乙○○職
    務上作成、如附表編號一至十四所示范瑞英等人之「門診戒
    菸治療試辦計畫個案紀錄」（起訴書誤為病歷表），對該紀
    錄表上之就診日期（日期、次數均如附表所示）、體重、目
    前吸煙狀況，副作用或戒斷症狀、處方品名及總量、週數等
    紀錄欄位，為不實之登載，再依前開虛偽之就診時間、次數
    ，以每次就診為單位，每月併該診所健保醫療請領費用，向
    中央健康保險局臺北縣分局申報（本試辦計畫由中央健康保
    險局各地分局代收代付），據以向國民健康局（起訴書誤為
    中央健保局）詐領戒菸治療費用給付（包括用藥金額以及診
    療費，其等依前開虛偽登載就診日期、次數並藉以詐領用藥
    金額、診療費情形，均如附表所示，起訴書所載就診日期、
    次數之事實，經到庭實施公訴檢察官當庭縮減），使該局因
    而陷於錯誤，依其等申報金額支給戒菸治療費用，嗣後再於
    附表所示之行使時間，連續彙整上開「門診戒菸治療試辦計
    畫個案紀錄」，寄達位於臺北市○○○路22號10樓之國民健
    康局門診戒菸治療管理中心，供國民健康局存查而行使（附
    表一編號一、二、七、八、十、十一部分同時行使偽造私文
    書及業務上登載不實文書），藉此取信於國民健康局，均足
    以生損害於范瑞英等十四人、國民健康局對於醫療費用核給
    及戒菸治療人員管理（起訴書誤為中央健保局對於健保給付
    之管理）之正確性。
二、案經國民健康局函請臺灣板橋地方法院檢察署檢察官偵查起
    訴。本院於準備程序進行中，乙○○、甲○○就被訴事實為
    有罪之陳述，經告知簡式審判程序之旨，並聽取各當事人之
    意見後，裁定進行簡式審判程序。
    理?由
一、訊據被告乙○○、甲○○對上揭犯罪事實坦承不諱，與證人
    即告訴人范瑞英、證人陳瑞祥、曾佩貞、王慶讚、李偉源於
    警詢、偵查中之證述，證人陳朝新警詢時之證述，證人李朝
    忠、林冠宏、姚文勝、陳柏樵、饒旭之於偵查時之證述互核
    相符。並有范瑞英、陳朝新、王慶讚、曾佩貞、陳瑞祥、李
    榮華、沈展弘、李偉源、姚文勝、林冠宏、林淑宜、李朝忠
    、饒旭之、陳柏樵之衛生署國民健康局執行門診戒菸治療服
    務計畫訪談紀要。行政院衛生署國民健康局門診戒菸治療試
    辦計畫契約書1 份、行政院衛生署國民健康局門診戒菸治療
    試辦計畫作業須知1 份、中央健康保險局台北分局92年9 月
    26日健保北門字第092300474 號函暨附件梁診所0000-000 0
    戒菸門診申報狀況表影本、國民健康局門診戒菸治療管理中
    心93年3 月31日國健菸管字第9303011 號函暨附件高申報量
    醫療機構之監測—以梁診所為例影本、行政院衛生署國民健
    康局93年8 月2 日國健教字第0930700584號函暨附件、93
    年8 月31日國健教字第0930700667號、第0930700668號函暨
    附件影本及該局國健教字第0930700838號函暨附件影本各1
    份、門診戒菸治療試辦計畫個案記錄共14份在卷可稽，足認
    被告二人前揭自白與事實相符，堪予採信，本件事證明確，
    被告犯行已堪認定，自應依法論科。
二、核被告二人均係犯刑法第216 條、第215 條行使業務上登載
    不實文書罪、第216 條、第210 條行使偽造私文書罪、第33
    9 條第1 項之詐欺取財罪。被告二人偽造附表編號一、二、
    七、八、十、十一所示「門診戒菸治療試辦計畫個案紀錄」
    上范瑞英等人之簽名，係屬偽造私文書行為之一部、偽造私
    文書及業務上登載不實文書之低度行為，為行使該等文書之
    高度行為所吸收，均不另論罪。其等先後多次詐欺取財、行
    使業務上登載不實文書、行使偽造私文書犯行，均時間緊接
    ，手段相若，犯罪構成要件相同，顯係基於概括犯意反覆為
    之，均應依連續犯之規定論以一罪，並加重其刑。被告二人
    就上開犯行間，有犯意聯絡及行為分擔，應論以共同正犯。
    又被告甲○○雖非與國民健康局簽約從事戒菸門診及登載「
    門診戒菸治療試辦計畫個案紀錄」業務之人，然與有從事該
    特定身分之被告乙○○有犯意聯絡及行為分擔，就共同實施
    行使業務上登載不實文書犯行部分，依刑法第31條第1 項之
    規定，仍為共同正犯。被告二人行使附表編號一、二、七、
    八、十、十一所示「門診戒菸治療試辦計畫個案紀錄」業務
    登載不實文書部分，同時犯行使偽造私文書罪，係一行為觸
    犯二罪名之想像競合犯；又被告二人向國民健康局行使附表
    編號一、十一、十三、編號二、九、編號三、八、編號五、
    十四部分所示「門診戒菸治療試辦計畫個案紀錄」時，均係
    同時行使之同種想像競合犯；而其等所犯上開三罪間，互有
    方法結果之牽連關係，應從一重之行使偽造私文書罪處斷。
    起訴書雖漏論刑法第216 、210 條之行使偽造私文書罪部分
    ，惟被告二人此部分犯罪事實，業經到庭實施公訴檢察官當
    庭補充，並與原經起訴並論罪科刑部分有牽連犯之裁判上一
    罪關係，已如前述，本院自應加以審理，附此敘明。爰分別
    審酌被告二人利用國民健康局為促進國民健康，特於全民健
    康保險未列入給付範圍之戒菸治療，給予特約診所補助之機
    會，竟從中牟取不當利益，侵蝕國家福利制度，並危害遭冒
    名之被害人，應予非難，而被告乙○○前曾因違反貪污治罪
    條例案件，經臺灣臺北地方法院判處有期徒刑1 年6 月，緩
    刑5 年，嗣經上訴臺灣高等法院撤銷原判決，改判有期徒刑
    1 年2 月，緩刑4 年，於92年2 月20日判決確定，有臺灣高
    等法院被告前案紀錄表在卷可稽，其身為醫師，實為社會中
    堅之高級知識份子，本可期待其知過能改，持續濟世救人，
    竟反於前案訴訟進行中再次犯罪，於緩刑期間仍連續犯行，
    顯示前次刑事追訴、審判程序、徒刑之宣告及緩刑之寬典，
    均未獲警惕、遏止及導正自新之效，再不容輕縱，兼衡被告
    二人犯後均自知事證明確，於本院審理時未多為無謂辯解而
    坦認犯行，就經查獲詐領部分，業已償付國民健康局，而被
    告甲○○並無前科等一切情狀，並參酌檢察官之求刑，各量
    處如主文所示之刑，並就被告甲○○部分諭知易科罰金折算
    標準，以示警懲。至被告乙○○雖以確有交給部分求診者戒
    菸貼片，因未依規定收費，欲藉多填載就診次數之方式補貼
    自己虧損，且親人、自己均有罹病等節，請求減輕刑度或從
    輕量刑云云。惟姑不論被告乙○○自己未依規定收取戒菸貼
    片費用乙節，顯無從為本件犯行之藉口，且本件查獲多位申
    報對象實從未就診，復已認定如前，被告自不容以此卸責，
    而被告乙○○於緩刑期間再度犯罪，本應施以一定刑罰，以
    教化其偏差行為，亦無從認為其自身於88年間經診斷患有憂
    鬱症、Ｂ型肝炎等疾病或親人罹病等節，於本件有何可堪憫
    恕或從輕量刑之情由，附此指明。如附表所示之「門診戒菸
    治療試辦計畫個案紀錄」業經行使而為國民健康局所有，惟
    附表一、二、七、八、十、十一所示范瑞英等人之「門診戒
    菸治療試辦計畫個案紀錄」上偽造之簽名，應依刑法第219
    條之規定，不問屬於犯人與否，沒收之。
據上論斷，應依刑事訴訟法第273 條之1 第1 項、第299 條第1
項前段，刑法第28條、第31條第1 項、第56條、第216 條、第
210 條、第215 條、第339 條第1 項、第55條、第219 條、第41
條第1 項前段，罰金罰鍰提高標準條例第1 條前段、第2 條，判
決如主文。
本案經檢察官陳銘祥到庭執行職務。
中　　華　　民　　國　　94　　年　　6 　　月　　27　　日
                  刑事第八庭  法　官  王偉光
以上正本證明與原本無異
如不服本判決應於送達後10日內向本院提出上訴狀
                              書記官　陳怡君
中　　華　　民　　國　　94　　年　　6 　　月　　29　　日
附錄本案論罪科刑法條全文：
中華民國刑法第210條
偽造、變造私文書，足以生損害於公眾或他人者，處五年以下有
期徒刑。
中華民國刑法第215條
從事業務之人，明知為不實之事項，而登載於其業務上作成之文
書，足以
生損害於公眾或他人者，處三年以下有期徒刑、拘役或五百元以
下罰金。
中華民國刑法第216條
行使第條至第條之文書者，依偽造、變造文書或登載不實事項或
使登載不實事項之規定處斷。
中華民國刑法第339條
意圖為自己或第 3 人不法之所有，以詐術使人將本人或第 3 人
之物交付者，處五年以下有期徒刑、拘役或科或併科1000元以下
罰金。
以前項方法得財產上不法之利益或使第 3 人得之者，亦同。
前二項之未遂犯罰之。
附表：
┌──┬─────┬────┬────┬───┬─────────┐
│編號│姓名      │就診日期│用藥金額│診療費│行使日期          │
│    │          │年月日  │        │      │                  │
├──┼─────┼────┼────┼───┼─────────┤
│一　│范瑞英    │911206　│250元　 │250元 │彙整後於92年2 月28│
│　　│　　　    ├────┼────┼───┤日向國民健康局提出│
│　　│　　　    │911213　│250元　 │250元 │                  │
│　　│　　　    ├────┼────┼───┤                  │
│　　│　　　    │911220　│250元　 │250元 │                  │
│　　│　　　    ├────┼────┼───┤                  │
│　　│　　　    │911227　│250元　 │250元 │ 　　　　　　　　 │
│　　│　　　    ├────┼────┼───┤                  │
│　　│　　　    │920103　│250元　 │250元 │                  │
│　　│　　　    ├────┼────┼───┤                  │
│　　│　　　    │920110　│250元　 │250元 │                  │
│　　│　　　    ├────┼────┼───┤　　　　　　　　　│
│　　│　　　    │920117　│250元　 │250元 │　　　　　　　　　│
│　　│　　　    ├────┼────┼───┤                  │
│　　│　　　    │920124　│250元　 │250元 │                  │
├──┼─────┼────┼────┼───┼─────────┤
│二　│曾佩貞    │930108　│250元　 │250元 │彙整後於93年4 月30│
│　　│（起訴書誤├────┼────┼───┤日向國民健康局提出│
│　　│載為曾佩真│930115　│250元　 │250元 │                  │
│　　│）        ├────┼────┼───┤                  │
│　　│　        │930126　│250元　 │250元 │                  │
│　　│　        ├────┼────┼───┤                  │
│　　│　        │930202　│250元　 │250元 │                  │
│　　│　　　    ├────┼────┼───┤                  │
│　　│　　　    │930209　│250元　 │250元 │                  │
│　　│　　　    ├────┼────┼───┤                  │
│　　│　　　    │930216　│250元　 │250元 │                  │
│　　│　　　    ├────┼────┼───┤　　　　　　　　　│
│　　│　　　    │930223　│250元　 │250元 │　　　　　　　　　│
│　　│　　　    ├────┼────┼───┤                  │
│　　│　　　    │930301　│250元　 │250元 │                  │
├──┼─────┼────┼────┼───┼─────────┤
│三　│李榮華    │920318　│250元　 │250元 │彙整後於92年6 月30│
│　　│　　　    ├────┼────┼───┤日向國民健康局提出│
│　　│　　　    │920324　│250元　 │250元 │                  │
│　　│　　　    ├────┼────┼───┤                  │
│　　│　　　    │920331　│250元　 │250元 │                  │
│　　│　　　    ├────┼────┼───┤                  │
│　　│　　　    │920407　│250元　 │250元 │                  │
│　　│　　　    ├────┼────┼───┤                  │
│　　│　　　    │920414　│250元　 │250元 │                  │
│　　│　　　    ├────┼────┼───┤                  │
│　　│　　　    │920421　│250元　 │250元 │                  │
│　　│　　　    ├────┼────┼───┤                  │
│　　│　　　    │920428　│250元　 │250元 │                  │
│　　│　　　    ├────┼────┼───┤                  │
│　　│　　　    │920505　│250元　 │250元 │                  │
├──┼─────┼────┼────┼───┼─────────┤
│四　│沈展弘    │920509　│250元　 │250元 │彙整後於92年7 月31│
│　　│　　　    ├────┼────┼───┤日向國民健康局提出│
│　　│　　　    │920516　│250元　 │250元 │                  │
│　　│　　　    ├────┼────┼───┤                  │
│　　│　　　    │920523　│250元　 │250元 │                  │
│　　│　　　    ├────┼────┼───┤                  │
│　　│　　　    │920530　│250元　 │250元 │                  │
│　　│　　　    ├────┼────┼───┤                  │
│　　│　　　    │920606　│250元　 │250元 │                  │
│　　│　　　    ├────┼────┼───┤                  │
│　　│　　　    │920613　│250元　 │250元 │　　　　　　      │
│　　│　　　    ├────┼────┼───┤　　　　　　　　　│
│　　│　　　    │920620　│250元　 │250元 │　　　　　　　　　│
│　　│　　　    ├────┼────┼───┤                  │
│　　│　　　    │920627　│250元　 │250元 │                  │
├──┼─────┼────┼────┼───┼─────────┤
│五　│李偉源    │920715　│250元　 │250元 │彙整後於92年10月31│
│　　│　　　    ├────┼────┼───┤日向國民健康局提出│
│　　│　　　    │920722　│250元　 │250元 │                  │
│　　│　　　    ├────┼────┼───┤                  │
│　　│　　　    │920805　│250元　 │250元 │                  │
│　　│　　　    ├────┼────┼───┤                  │
│　　│　　　    │920819　│250元　 │250元 │                  │
│　　│　　　    ├────┼────┼───┤                  │
│　　│　　　    │920902　│250元　 │250元 │                  │
├──┼─────┼────┼────┼───┼─────────┤
│六　│林冠宏    │920704　│250元　 │250元 │彙整後於92年9 月30│
│　　│（更名為林├────┼────┼───┤日向國民健康局提出│
│　　│肇含）    │920711　│250元　 │250元 │                  │
│　　│  　      ├────┼────┼───┤                  │
│　　│　　　    │920718　│250元　 │250元 │                  │
│　　│　　　    ├────┼────┼───┤                  │
│　　│　　　    │920725　│250元　 │250元 │                  │
│　　│　　　    ├────┼────┼───┤                  │
│　　│　　　    │920801　│250元　 │250元 │                  │
│　　│　　　    ├────┼────┼───┤                  │
│　　│　　　    │920815　│250元　 │250元 │                  │
├──┼─────┼────┼────┼───┼─────────┤
│七　│林淑宜    │920604　│250元　 │250元 │彙整後於92年8 月31│
│　　│（更名為林├────┼────┼───┤日向國民健康局提出│
│　　│昱萱）    │920611　│250元　 │250元 │                  │
│　　│　        ├────┼────┼───┤                  │
│　　│　        │920618　│250元　 │250元 │                  │
│　　│　　　    ├────┼────┼───┤                  │
│　　│　　　    │920625　│250元　 │250元 │                  │
│　　│　　　    ├────┼────┼───┤                  │
│　　│　　　    │920702　│250元　 │250元 │                  │
│　　│　　　    ├────┼────┼───┤                  │
│　　│　　　    │920709　│250元　 │250元 │                  │
│　　│　　　    ├────┼────┼───┤  　　　　　　    │
│　　│　　　    │920716　│250元　 │250元 │　　　　　　　　　│
│　　│　　　    ├────┼────┼───┤                  │
│　　│　　　    │920723　│250元　 │250元 │                  │
├──┼─────┼────┼────┼───┼─────────┤
│八　│李朝忠    │920403　│250元　 │250元 │彙整後於92年6 月30│
│　　│　　　    ├────┼────┼───┤日向國民健康局提出│
│　　│　　　    │920410　│250元　 │250元 │                  │
│　　│　　　    ├────┼────┼───┤                  │
│　　│　　　    │920418　│250元　 │250元 │                  │
│　　│　　　    ├────┼────┼───┤                  │
│　　│　　　    │920425　│250元　 │250元 │                  │
│　　│　　　    ├────┼────┼───┤                  │
│　　│　　　    │920502　│250元　 │250元 │                  │
│　　│　　　    ├────┼────┼───┤                  │
│　　│　　　    │920509　│250元　 │250元 │                  │
│　　│　　　    ├────┼────┼───┤                  │
│　　│　　　    │920517　│250元　 │250元 │                  │
│　　│　　　    ├────┼────┼───┤　　　　　　      │
│　　│　　　    │920524　│250元　 │250元 │                  │
├──┼─────┼────┼────┼───┼─────────┤
│九　│饒旭之    │920111　│250元　 │250元 │彙整後於92年4 月30│
│　　│　　　    ├────┼────┼───┤日向國民健康局提出│
│　　│　　　    │920209　│250元　 │250元 │                  │
│　　│　　　    ├────┼────┼───┤                  │
│　　│　　　    │920223　│250元　 │250元 │                  │
│　　│　　　    ├────┼────┼───┤                  │
│　　│　　　    │920302　│250元　 │250元 │                  │
│　　│　　　    ├────┼────┼───┤                  │
│　　│　　　    │920309　│250元　 │250元 │                  │
│　　│　　　    ├────┼────┼───┤                  │
│　　│　　　    │920316　│250元　 │250元 │                  │
├──┼─────┼────┼────┼───┼─────────┤
│十　│陳柏樵    │920817　│250元　 │250元 │彙整後於92年11月30│
│　　│　　　    ├────┼────┼───┤日向國民健康局提出│
│　　│　　　    │920826　│250元　 │250元 │                  │
│　　│　　　    ├────┼────┼───┤                  │
│　　│　　　    │920902　│250元　 │250元 │                  │
│　　│　　　    ├────┼────┼───┤                  │
│　　│　　　    │920909　│250元　 │250元 │                  │
│　　│　　　    ├────┼────┼───┤                  │
│　　│　　　    │920916　│250元　 │250元 │                  │
│　　│　　　    ├────┼────┼───┤                  │
│　　│　　　    │920923　│250元　 │250元 │                  │
│　　│　　　    ├────┼────┼───┤　　　　　　      │
│　　│　　　    │920930　│250元　 │250元 │　　　　　　　　　│
│　　│　　　    ├────┼────┼───┤                  │
│　　│　　　    │921007　│250元　 │250元 │                  │
├──┼─────┼────┼────┼───┼─────────┤
│十一│陳瑞祥    │911209　│250元　 │250元 │彙整後於92年2 月28│
│    │　　　    ├────┼────┼───┤日向國民健康局提出│
│　  │　　　    │911216　│250元　 │250元 │                  │
│　  │　　　    ├────┼────┼───┤                  │
│　　│　　　    │911223　│250元　 │250元 │                  │
│　　│　　　    ├────┼────┼───┤                  │
│　　│　　　    │911230　│250元　 │250元 │                  │
│　　│　　　    ├────┼────┼───┤                  │
│　　│　　　    │920107　│250元　 │250元 │                  │
│　　│　　　    ├────┼────┼───┤                  │
│　　│　　　    │920114　│250元　 │250元 │                  │
│　　│　　　    ├────┼────┼───┤                  │
│　　│　　　    │920121　│250元　 │250元 │                  │
│　　│　　　    ├────┼────┼───┤                  │
│　　│　　　    │920128　│250元　 │250元 │                  │
├──┼─────┼────┼────┼───┼─────────┤
│十二│陳朝新    │930311　│250元　 │250元 │彙整後於93年5 月31│
│    │　　　    ├────┼────┼───┤日向國民健康局提出│
│　  │　　　    │930318　│250元　 │250元 │                  │
│　  │　　　    ├────┼────┼───┤                  │
│　　│　　　    │930325　│250元　 │250元 │                  │
│　　│　　　    ├────┼────┼───┤                  │
│　　│　　　    │930401　│250元　 │250元 │                  │
│　　│　　　    ├────┼────┼───┤                  │
│　　│　　　    │930408　│250元　 │250元 │                  │
├──┼─────┼────┼────┼───┼─────────┤
│十三│王慶讚    │911222　│250元　 │250元 │彙整後於92年2 月28│
│    │　　　    ├────┼────┼───┤日向國民健康局提出│
│　  │　　　    │911229　│250元　 │250元 │                  │
│　  │　　　    ├────┼────┼───┤                  │
│　　│　　　    │920106　│250元　 │250元 │                  │
│　　│　　　    ├────┼────┼───┤                  │
│　　│　　　    │920114　│250元　 │250元 │                  │
│　　│　　　    ├────┼────┼───┤                  │
│　　│　　　    │920121　│250元　 │250元 │                  │
├──┼─────┼────┼────┼───┼─────────┤
│十四│姚文勝    │920901　│250元　 │250元 │彙整後於92年10月31│
│　　│　　　    ├────┼────┼───┤日向國民健康局提出│
│    │　　　    │920908　│250元　 │250元 │                  │
│　  │　　　    ├────┼────┼───┤                  │
│　  │　　　    │920915　│250元　 │250元 │                  │
└──┴─────┴────┴────┴───┴─────────┘
